臺灣臺北地方法院交通事件裁定　　　　　　　　　　　九十年度交聲字第九四五號
　　異　議　人
　　即受處分人　甲○○
右列受處分人因違反道路交通管理處罰條例事件，對於臺北市交通事件裁決所中華民
國九十年七月二十日所為之處分（原處分案號：北市裁三字第駕裁二二－ＡＢＶ九九
○八九○號），聲明異議，本院裁定如左：
    主      文
異議駁回。
    理      由
一、按交通違規事件裁罰案件，性質上屬於交通行政主管機關本於職權於公法上具體
    事件所為之決定而對外直接發生法律效果之單方行政行為，參酌行政法院五十六
    年度判字第八一號判例意旨「本件原告行為時尚在舊所得稅法施行期間，實體上
    固應適用舊法，但被告官署稽徵程序係開始於現行所得稅法令公布施行以後，程
    序上即應適用新法」，本件道路交通管理處罰條例雖於民國九十年一月十七日公
    布修正，於同年六月一日施行，依行政「實體從舊，程序從新」原則，尚無比較
    新舊法之問題，本件行為時法為修正前之舊法，核先敘明。次按汽車駕駛人，行
    經有燈光號誌管制之交岔路口闖紅燈者，處銀元六百元以上一千二百元以下罰鍰
    （即新臺幣一千八百元以上三千六百元以下），道路交通管理處罰條例第五十三
    條定有明文。而汽車駕駛人駕駛汽車違反道路交通管理處罰條例第五十三條規定
    者，除應依該條所規定之罰鍰處罰外，並予記違規點數三點，道路交通管理處罰
    條例第六十三條第一項第三款亦定有明文。
二、本件受處分人即異議人甲○○於九十年四月二十八日凌晨零時五分許，駕駛車牌
    號碼八Ｂ–六九四八號自用小客車，沿臺北市○○路一一八巷行駛至該巷與虎林
    街交岔口處，因紅燈左轉駛入虎林街，而為臺北市政府警察局信義分局警員乙○
    ○以受處分人駕駛汽車有違反前揭道路交通管理處罰條例第五十三條規定之行為
    當場攔停掣單舉發，惟受處分人拒絕簽收該舉發通知單，並經掣單舉發警員在舉
    發通知單上記明「拒簽」，依違反道路交通管理事件統一裁罰標準及處理細則第
    十一條第一項第一款規定視為已收受，嗣受處分人因未依規定自動繳納罰鍰，亦
    未依規定到案聽候裁決，原處分機關乃依道路交通管理處罰條例第五十三條、違
    反道路交通管理事件統一裁罰標準及處理細則第四十四條第一項、違反道路交通
    管理事件統一裁罰標準表之規定於九十年七月二十日裁處受處分人罰鍰新臺幣三
    千六百元，並依同條例第六十三條第一項第三款（裁決書漏引第三款，應予補正
    ）規定記違規點數三點。
三、訊據受處分人甲○○矢口否認有右揭違規行為，辯稱：伊行經該路口時號誌為綠
    燈，但因左轉時須禮讓直行車，迨直行車淨空可左轉時號誌已轉為黃燈，於是進
    行左轉，此時該舉發伊之警車臨時停車於靠近號誌燈之車道上，伊有連續閃大燈
    請該警車駛離以維車道暢通云云。然查，受處分人駕駛汽車於前揭時地違規闖紅
    燈而經攔停並拒絕簽收舉發通知單等情，業據證人即目睹受處分人駕駛汽車違規
    行駛之警員乙○○於本院九十年十二月二十八日調查時，以具結擔保其供述之真
    實性，並在負擔偽證罪之處罰心理下供稱：當時伊和另一位同事執行巡邏勤務，
    在松德路一三一巷要過松德路到虎林街，伊等方向的號誌是綠燈，就看到受處分
    人駕駛的自用小客車從松德路巷子要紅燈左轉到虎林街，伊等有攔停受處分人，
    並告知其違規事由等語，並有載明「拒簽」字樣之本件舉發通知單在卷可稽。按
    證人乙○○乃為原處分機關所認定受處分人有前開駕駛汽車違規行為之原證人，
    其並到庭在本院法官面前以言詞供述本件訴訟上之待證事實–即受處分人有前開
    違規事實，本院由其上述證述已得有受處分人確有上開違規行為之心證，且於本
    件卷存證據資料內並無任何積極證據足以證明證人乙○○上開證詞係屬虛偽，亦
    無足以令人顯信乙○○之證述為不可採之品性證據或前科證據存在，本院自不得
    僅以證人係本件開單告發之員警而全盤抹煞其在訴訟上所具有之原證人資格，而
    受處分人復無舉出或聲請本院調查任何對其有利之證據，以使本院對證人所供述
    受處分人違規之行為產生任何合理之懷疑，況且交通警察掣單舉發違反道路交通
    管理條例所列之違規事實，本質上為行政處分，係公務員基於職務上之權力，依
    法就特定之具體事件所為之具公法上效果之單方面行政行為，基於公務員為公法
    上行為具有公信力之原則，該行政行為當可被推定為真正，其據以依法處分之事
    實認定亦為正確無誤，從而本件異議人既未能提出證據以資證明其無違規行為，
    其雖以前開情詞為辯，尚難認為可採，本件事證明確，受處分人有上述違規行為
    洵堪認定。
四、綜上所述，受處分人確有駕駛汽車在上開時地行經有燈光號誌管制之交岔路口闖
    紅燈之違規行為，從而原處分機關依前揭道路交通管理處罰條例第五十三條、第
    六十三條第一項第三款、違反道路交通管理事件統一裁罰標準及處理細則第四十
    四條第一項、違反道路交通管理事件統一裁罰標準表之規定裁處受處分人罰鍰新
    臺幣三千六百元，並予記違規點數三點，核無違誤，本件受處分人之異議為無理
    由，自應將其異議駁回。
據上論斷，應依道路交通案件處理辦法第十九條，裁定如主文。
中      華      民      國    九十一    年      七      月      二      日
          臺灣臺北地方法院交通法庭
                                          法  官  張  江  澤
右正本證明與原本無異。
如不服本裁定應於送達後五日內向本院提出抗告狀。
                                          書記官  石  幸  代
中      華      民      國    九十一    年      七      月      五      日
